【裁判字號】    88,訴易,101
【裁判日期】    890121
【裁判案由】    侵權行為損害賠償
【裁判全文】
臺灣高等法院民事判決                            八十八年度訴易字第一○一號
      原      告  甲○○
      被      告  乙○○
右當事人間因原告提起刑事附帶民事訴訟，請求損害賠償事件，經本院刑事庭移送，
爰判決如左︰
    主  文
被告應給付原告新臺幣六千八百五十元，及自民國八十八年九月十四日起，至清償日
止，按年息百分之五計算之利息。
原告其餘之訴駁回。
訴訟費用由被告負擔二十分之一，餘由原告負擔。
    事  實
甲、原告方面：
壹、聲明：求為判決：
(一)被告應給付原告新臺幣  (下同)十一萬三千九百三十元，及自起訴狀繕本送達被
    告翌日起至清償日止，按年息百分之五之利息。
(二)訴訟費用由被告負擔。
貳、陳述：
(一)被告於民國  (下同)八十八年三月十日十九時四十分許，在台北市○○路一五五
    號前，因其所飼養白雞遭原告綑綁，而發生爭執，竟持鋁製杖毆打原告，致原
    告受有左頂部瘀血腫脹二×二公分，右頂部血腫凹陷一．五公分×一．五公分，
    左額部微瘀血一．五公分×一．五公分，左胸側部瘀血二×二公分，左腰側部瘀
    血二×二公分，右手背瘀血三×三公分，被告所涉及刑責部分，業經法院依傷害
    罪名，判處拘役五十日確定，爰依侵權行為法則，請求被告賠償損害。
(二)原告受傷後計支出醫療費一萬三千九百三十元，而原告自受傷後，長期治療，肉
    體上痛苦萬分，故請求精神慰藉金十萬元。
參、證據：提出診斷証明書四紙、醫療費收據十三紙、照片二紙為證。
乙、被告方面：
壹、聲明：求為判決：
(一)駁回原告之訴。
(二)訴訟費用由原告負擔。
貳、陳述：
(一)否認有毆打原告之行為。
(二)原告所提出之醫藥費及精神慰藉金過高。
參、証據：援用刑事訴訟所用之証據。
    理  由
一、本件原告起訴主張：被告於八十八年三月十日十九時四十分許，在台北市○○路
    一五五號前，因其所飼養白雞遭原告綑綁，而發生爭執，竟持鋁製杖毆打原告
    ，致原告受有左頂部瘀血腫脹二×二公分，右頂部血腫凹陷一．五公分×一．五
    公分，左額部微瘀血一．五公分×一．五公分，左胸側部瘀血二×二公分，左腰
    側部瘀血二×二公分，右手背瘀血三×三公分，被告所涉及刑責部分，業經法院
    依傷害罪名，判處拘役五十日確定，爰依侵權行為法則，求為命被告給付原告十
    一萬三千九百三十元及法定遲延利息之判決。被告則以：伊並未毆打原告，且原
    告請求之金額過高等語，資為抗辯。
二、經查，原告主張被告於前開時地毆打原告，致其頭部及身體多處受有傷害，業據
    提出診斷書為證，且被告所涉及刑責部分，亦據刑事法院判處拘役五十日確定，
    有本院八十八年度上易字第三九六三號刑事判決正本在卷足據，自堪信為真實。
    被告否認有毆打原告之行為，尚不足取。
三、按因故意或過失，不法侵害他人之權利者，負損害賠償責任；又被害人雖非財產
    上之損害，亦得請求補償相當之金額，民法第一百八十四條第一項前段、第一百
    九十五條第一項定有明文。被告因傷害行為致原告受有如前所述之傷害，自應負
    損害賠償之責。
四、茲將原告所得請求被告賠償之金額，分述如左：
(一)醫療費部分：原告雖提出醫藥費收據十三紙、發票一紙為証，然查其中原告至同
    心堂中醫診所就醫所支出之醫藥費一萬零五百元，聲請診斷証明書費用四百五十
    萬元、購買藥材一千一百三十元，尚難認係屬醫療上所必要之支付，均不應准許
    ，其餘醫療費一千八百五十元，依原告所受傷害及收據載明治療費別，自屬治療
    上之必要費用，應予准許。
(二)精神慰藉金部分；查原告因本件事故受有傷害，肉體、精神上受有痛若，本院斟
    酌傷害事件之發生原因，乃原告將被告所飼養之雞隻加以綑綁，致被告發生誤會
    ，而生爭執，其行為亦與有過失，以及被告為一名罹患情感性精神病之患者，國
    中畢業，無不動產，每月收入僅二萬餘元，育有子女二名，原告係國小畢業，家
    庭主婦，育有子女四名，先生經營電器行，擁有三戶不動產，兩造之身分、地位
    、經濟能力等，認為原告請求賠償十萬元，尚嫌過高，應予核減為五千元，方屬
    公允，逾此數額之請求，為無理由。
五、從而，原告基於侵權行為之損害償請求權，請求被告賠償原告六千八百五十元及
    自八十八年九月十四日起  (即起訴狀繕本送達翌日)至清償日止，按年息百分之
    五計算之利息，洵屬正當，應予准許。逾此部分所為之請求，為無理由，應予駁
    回。
據上論結：本件原告之訴，為一部有理由，一部無理由，依民事訴訟法第七十九條但
書，判決如主文。
中      華      民      國    八十九    年      一      月    二十一    日
                                臺灣高等法院民事第四庭
                                    審判長法  官  李  瓊  蔭
                                          法  官  楊  豐  卿
                                          法  官  張      蘭
右正本係照原本作成。
不得上訴。
中      華      民      國    八十九    年      一      月    二十七    日
                                          書記官  應  瑞  霞


司法院資訊處製作；財團法人民間司法改革基金會備份。
